【裁判字號】    98,訴,105
【裁判日期】    980227
【裁判案由】    違反槍砲彈藥刀械管制條例
【裁判全文】
臺灣嘉義地方法院刑事判決               98年度訴字第105號
公  訴  人  臺灣嘉義地方法院檢察署檢察官
被      告  甲○○
指定辯護人  本院公設辯護人  乙○○
上列被告因違反槍砲彈藥刀械管制條例案件，經檢察官提起公訴
（九十七年度偵字第八○四八號），本院判決如下：
    主    文
甲○○未經許可，寄藏可發射子彈具有殺傷力之改造手槍，處有
期徒刑參年貳月，併科罰金新臺幣伍萬元，罰金如易服勞役，以
新臺幣壹仟元折算壹日。
扣案之改造手槍壹支（含彈匣壹個，槍枝管制編號：00000
00000號）沒收。
    犯罪事實
一、甲○○明知可發射子彈具有殺傷力之槍枝為管制物品，未經
    許可不得寄藏，竟基於為他人寄藏槍枝之犯意，於民國九十
    六年十一月中旬某日，在其伯父何應君（已於九十七年一月
    二十五日死亡）位於嘉義縣竹崎鄉和平村田寮三一號住處，
    受何應君委託，未經許可，代為保管具殺傷力之仿ＢＥＲＥ
    ＴＴＡ廠九二ＦＳ型半自動手槍製造之槍枝，換裝土造金屬
    槍管而成之改造手槍一枝（含彈匣一個，槍枝管制編號：0
    000000000號），並於收受後將之藏放在何應君上
    址住處房間內。嗣於九十七年十一月十三日中午十二時十分
    許，經警持本院核發之搜索票，在何應君上址住處，扣得上
    開改造手槍一支，始悉上情。
二、案經嘉義縣警察局竹崎分局報告臺灣嘉義地方法院檢察署檢
    察官偵查起訴。
    理    由
一、按被告以外之人於審判外之陳述，經當事人於審判程序同意
    作為證據，法院審酌該言詞陳述或書面陳述作成時之情況，
    認為適當者，亦得為證據。當事人、代理人或辯護人於法院
    調查證據時，知有第一百五十九條第一項不得為證據之情形
    ，而未於言詞辯論終結前聲明異議，視為有前項之同意，刑
    事訴訟法第一百五十九條之五定有明文。查本件認定事實所
    引用之供述證據，經本院於審理時提示被告甲○○及其辯護
    人均表示無意見，迄於言詞辯論終結前亦未聲明異議，可認
    為同意作為證據，本院審酌該供述證據之取得過程並無瑕疵
    ，與本案待證事實間復具有相當之關聯性，以之為本案證據
    尚無不當，自得採為證據，先予明。
二、上揭事實，業據被告甲○○於警詢（見警卷第二、三頁）、
    偵查（見偵查卷第七頁）及本院（見本院卷一五、三一、三
    二頁）供承不諱，並有上開槍枝一支扣案可資佐證，而上開
    槍枝經內政部警政署刑事警察局以性能檢驗法鑑驗結果，認
    該槍枝（槍枝管制編號：0000000000號）係改造
    手槍，由仿ＢＥＲＥＴＴＡ廠九二ＦＳ型半自動手槍製造之
    槍枝，換裝土造金屬槍管而成，擊發功能正常，可供擊發適
    用子彈使用，認具殺傷力，有該局九十七年十一月二十日刑
    鑑字第○九七○一七五四三七號鑑驗書附卷足稽（見偵查卷
    第一一頁），堪認被告上開自白與事實相符，應屬可信。本
    案事證明確，被告犯行堪以認定，應依法論科。
三、核被告所為，係犯槍砲彈藥刀械管制條例第八條第四項之未
    經許可寄藏改造手槍罪。公訴意旨雖認被告係涉犯持有槍枝
    罪嫌而提起公訴，惟本案之改造手槍一枝，係被告於九十六
    年十一月中旬某日，在其伯父何應君位於嘉義縣竹崎鄉和平
    村田寮三一號住處，受何應君委託而寄藏，業經本院認定如
    前，亦無證據足認被告係為自己持有，故被告所犯自係未經
    許可寄藏改造手槍罪，然持有手槍為寄藏手槍之當然結果，
    本院自得併予審理，並已於九十八年二月十八日當庭告知上
    述之新事實及罪名，令被告依該新事實及罪名為辯論，自於
    其防禦權之行使無礙，且該持有、寄藏罪名，分屬同條項之
    罪，自毋庸依刑事訴訟法第三百條規定，變更起訴法條，併
    此敘明。又槍砲彈藥刀械管制條例所謂寄藏，係指受他人之
    委託代為保管，其保管本身所為之持有，既係寄藏之當然結
    果，法律上自宜僅就寄藏行為為包括之評價，不應另就持有
    予以論罪（最高法院九十五年度臺上字第二四二四號判決參
    照），是被告為寄藏而持有上開具有殺傷力之槍枝，自不就
    持有另予論罪。
四、被告辯護人辯護意旨雖稱：被告因不諳法律不知寄藏槍枝之
    嚴重性，又因伯父何應君罹患重病交付保管不好拒絕，一時
    失慮致觸刑責，惟僅持有槍枝而無子彈，亦未以之從事任何
    犯罪行為，所涉情節尚屬輕微，犯後又已坦承犯行，深具悔
    意，足見其犯後態度良好，先前僅有少年時代因涉竊盜案件
    遭判處有期徒刑七月，緩刑二年之前案紀錄，目前從事臨時
    工，家中尚有奶奶、父親、妻子及二名年幼子女需其照顧，
    係家庭唯一經濟來源，若被告因案入監服刑，則家人生計無
    以維繫，將造成困境而衍生社會負擔，請依刑法第五十九條
    酌減其刑，併諭知緩刑宣告等語。惟按刑法第五十七條所列
    各款，為量刑時應行注意之事項，並非同法第五十九條酌減
    其刑之根據，刑法第五十九條之酌量減輕其刑，必須犯罪另
    有特殊之原因與環境等等，在客觀上足以引起一般同情，認
    為即予宣告法定低度刑期尤嫌過重者，始有其適用（最高法
    院四十五年臺上字第一一六五號判例參照），則單純犯罪情
    節輕微、犯人之品行、素行、犯罪後態度等情狀，僅可為法
    定刑內從輕科刑之標準，非可執為酌減其刑之理由。有鑑於
    國內槍枝氾濫，持槍犯罪之重大案件頻傳，嚴重危害社會安
    寧秩序，被告未經許可寄藏具殺傷力槍彈乙節，就犯罪當時
    並無特殊之原因與環境，在客觀上足以引起一般同情，而顯
    然可憫，至於被告坦認犯行，有正當工作，家人賴其照顧等
    情狀，僅可為法定刑內審酌量刑之標準，並非客觀上顯可憫
    恕，自不能據為酌量減輕其刑之理由，本院認為被告並無刑
    法第五十九條所規定之情狀，不予酌減，亦無從為緩刑之諭
    知。爰審酌被告係國中畢業之智識程度，寄藏具殺傷力之槍
    枝對人身安全及社會治安所可能造成之危害，兼衡其持有手
    槍之數量，惟無證據證明有持槍犯罪之情形，犯後坦認犯行
    ，尚具悔意等一切情狀，量處如主文所示之刑。扣案具有殺
    傷力之改造手槍一枝（含彈匣一個，槍枝管制編號：000
    0000000號），屬違禁物，不問屬於犯人與否，應依
    刑法第三十八條第一項第一款之規定宣告沒收。
據上論斷，應依刑事訴訟法第二百九十九條第一項前段，槍砲彈
藥刀械管制條例第八條第四項，刑法第十一條前段、第四十二條
第三項、第三十八條第一項第一款，判決如主文。
本案經檢察官廖俊豪到庭執行職務。
中    華    民    國    98    年    2     月    27    日
                  刑事第三庭    審判長法  官  陳仁智
                                      法  官  劉瓊雯
                                      法  官  鄭雅文
以上正本證明與原本無異。
如不服本判決應於判決送達後10日內向本院提出上訴書狀，並應
敘述具體理由；其未敘述上訴理由者，應於上訴期間屆滿後20日
內向本院補提理由書（均須按他造當事人之人數附繕本）「切勿
逕送上級法院」。
中    華    民    國    98    年    2     月    27    日
                                      書記官  鄭翔元
附錄論罪科刑法條：
槍砲彈藥刀械管制條例第八條
未經許可，製造、販賣或運輸鋼筆槍、瓦斯槍、麻醉槍、獵槍、
空氣槍或第四條第一項第一款所定其他可發射金屬或子彈具有殺
傷力之各式槍砲者，處無期徒刑或五年以上有期徒刑，併科新臺
幣一千萬元以下罰金。
未經許可，轉讓、出租或出借前項所列槍枝者，處五年以上有期
徒刑，併科新臺幣一千萬元以下罰金。
意圖供自己或他人犯罪之用，而犯前二項之罪者，處無期徒刑或
七年以上有期徒刑，併科新臺幣一千萬元以下罰金。
未經許可，持有、寄藏或意圖販賣而陳列第一項所列槍枝者，處
三年以上十年以下有期徒刑，併科新臺幣七百萬元以下罰金。
第一項至第三項之未遂犯罰之。


司法院資訊處製作；財團法人民間司法改革基金會備份。
